臺灣板橋地方法院刑事判決　　　　　　　100年度訴字第787號
公　訴　人　臺灣板橋地方法院檢察署檢察官
被　　　告　游森宇
上列被告因違反毒品危害防制條例案件，經檢察官提起公訴（
100 年度毒偵字第1804號），被告於本院準備程序中就被訴事實
均為有罪之陳述，經詢問當事人意見，合議庭裁定由受命法官依
簡式審判程序獨任審理，本院判決如下：
    主  文
游森宇施用第一級毒品，累犯，處有期徒刑玖月。又施用第二級
毒品，累犯，處有期徒刑陸月。應執行有期徒刑壹年貳月。
    事  實
一、游森宇前於：(一)民國93年間因施用毒品案件，經本院裁定送
    觀察、勒戒後，認無繼續施用毒品之傾向，於93年9 月23日
    執行完畢釋放。(二)94年間因施用第一、二級毒品案件，經本
    院以94年度訴字第2689號分別判處有期徒刑9 月、5 月，合
    併定應執行刑為有期徒刑1 年確定，於96年2 月28日執行完
    畢，翌日出監。(三)97年間因施用第一、二級毒品各2 次等案
    件，經本院以97年度訴字第1428號分別判處有期徒刑8 月、
    8 月、4 月、4 月，合併定應執行刑為有期徒刑1 年8 月確
    定，於99年3 月9 日執行完畢，翌日出監。
二、詎游森宇仍不知悔改，復基於施用第一級毒品海洛因之犯意
    ，於100 年1 月13日19時20分許為警採尿時回溯26小時內之
    某時（不含為警拘束期間），在其位於新北市○○區○○路
    208 巷11弄4 號之住處內，以摻水後置於針筒內注射之方式
    ，施用第一級毒品海洛因1 次；另基於施用第二級毒品甲基
    安非他命之犯意，於100 年1 月13日19時20分許為警採尿時
    回溯96小時內之某時（不含為警拘束期間），在上開住處內
    ，以置於玻璃球內燒烤後吸食煙霧之方式，施用第二級毒品
    甲基安非他命1 次。嗣於100 年1 月13日18時40分許，在新
    北市○○區○○路1 段31巷89弄19號前，因另案通緝為警逮
    捕，經警採尿送驗後，檢驗結果呈嗎啡、甲基安非他命陽性
    反應而查獲。
三、案經新北市政府警察局海山分局移請臺灣板橋地方法院檢察
    署檢察官偵查起訴。
    理  由
一、按本件被告游森宇所犯係死刑、無期徒刑、最輕本刑為3 年
    以上有期徒刑以外之罪，其於準備程序就前揭被訴事實均為
    有罪之陳述，經受命法官告知簡式審判程序之旨，並聽取其
    與公訴人之意見後，本院認無不得或不宜改依簡式審判程序
    進行之情形，爰依刑事訴訟法第273 條之1 第1 項規定，裁
    定本件由受命法官獨任進行簡式審判程序，合先敘明。
二、上揭事實，業據被告於偵訊及本院審理時坦承不諱，且被告
    於上開時、地為警逮捕後所採集之尿液，經送請台灣檢驗科
    技股份有限公司檢驗之結果，呈嗎啡、甲基安非他命之陽性
    反應，有該公司100 年1 月25日編號UL/2011/00000000號濫
    用藥物檢驗報告、新北市政府警察局海山分局毒品案件尿液
    檢體編號及姓名對照表各1 份在卷可憑，足認被告之自白與
    事實相符，本件事證明確，被告犯行洵堪認定。
三、按海洛因、甲基安非他命分別為毒品危害防制條例第2 條第
    2 項第1 款、第2 款所稱之第一、二級毒品，不得施用、持
    有。次按，犯毒品危害防制條例第10條施用第一級、第二級
    毒品之罪者，檢察官應聲請法院裁定，令被告入勒戒處所觀
    察、勒戒，經觀察、勒戒後，檢察官依據勒戒處所之陳報，
    認受觀察、勒戒人無繼續施用毒品傾向者，應即釋放，並為
    不起訴之處分；認受觀察、勒戒人有繼續施用毒品之傾向者
    ，檢察官應聲請法院裁定令入戒治處所強制戒治，其期間為
    6 個月以上，至無繼續強制戒治之必要為止，但最長不得逾
    1 年，強制戒治期滿，應即釋放，由檢察官為不起訴之處分
    。觀察、勒戒或強制戒治執行完畢釋放後，5 年內再犯第10
    條之罪者，應依一般刑事訴訟程序予以起訴論罪科刑，此觀
    諸毒品危害防制條例第20條第1 項、第2 項、第23條第1 項
    、第2 項規定自明。而被告若於5 年內已再犯，經依法追訴
    處罰，縱其第3 次（或第3 次以上）再度施用毒品之時間，
    在初犯經觀察、勒戒或強制戒治執行完畢釋放5 年以後，已
    不合於「5 年後再犯」之規定，且因已於「5 年內再犯」，
    顯見其再犯率甚高，原實施觀察、勒戒或強制戒治，已無法
    收其實效，即應依該條例第10條處罰（最高法院95年第7 次
    刑事庭會議決定可資參照）。被告既有如犯罪事實欄所示觀
    察、勒戒及論罪科刑之前科，有臺灣高等法院被告前案紀錄
    表1 份在卷可佐，本件施用毒品案件依前述規定自應予以起
    訴論罪科刑。是核被告所為，係犯毒品危害防制條例第10條
    第1 項、第2 項之施用第一、二級毒品罪。其持有第一、二
    級毒品之低度行為，應分別為施用第一、二級毒品之高度行
    為所吸收，不另論罪。被告所犯上開2 罪間，犯意各別，罪
    名不同，應分論併罰。又被告曾有如前所述之論罪科刑前科
    ，此有上開前案紀錄表在卷可參，其於有期徒刑執行完畢後
    5 年內，故意再犯本件施用第一、二級毒品等有期徒刑以上
    之罪，為累犯，均應依刑法第47條第1 項規定加重其刑。爰
    審酌被告經觀察、勒戒及多次論罪科刑後，仍未能戒絕毒癮
    ，顯見其戒絕毒癮之意念非堅，惟念其於犯罪後坦承犯行，
    態度良好，且施用毒品行為，乃屬對自身健康之戕害行為，
    及其犯罪動機、目的、手段等一切情狀，分別量處如主文所
    示之刑，並定應執行之刑。
據上論斷，應依刑事訴訟法第273 條之1 第1 項、第284 條之1
、第299 條第1 項前段，毒品危害防制條例第10條第1 項、第2
項，刑法第11條前段、第47條第1 項、第51條第5 款，判決如主
文。
本案經檢察官陳怡親到庭執行職務。
中    華    民    國   100    年    6     月    17    日
                  刑事第十八庭  法  官  楊筑婷
以上證明與原本無異。
如不服本判決應於收受本判決後10日內向本院提出上訴書狀，並
應敘述具體理由，如未敘述上訴理由者，應於上訴期間屆滿後20
日內補提理由書狀於本院（均須按他造當事人之人數附繕本）「
切勿逕送上級法院」。
                                書記官  陳淑婷
中    華    民    國   100    年    6     月    17    日
附錄本判決之論罪法條：
毒品危害防制條例第10條
施用第一級毒品者，處6 月以上5 年以下有期徒刑。
施用第二級毒品者，處3 年以下有期徒刑。